臺灣臺中地方法院刑事判決　　　　　　　96年度易字第5651號
公　訴　人　臺灣臺中地方法院檢察署檢察官
被　　　告　甲○○
上列被告因毒品危害防制條例案件，經檢察官提起公訴（96年度
毒偵字第5582號），被告於準備程序中就被訴事實為有罪之陳述
，受命法官於聽取當事人之意見後，本院裁定改以簡式審判程序
審理，判決如下：
    主  文
甲○○施用第二級毒品，累犯，處有期刑捌月。
    犯罪事實
一、甲○○前因違反肅清煙毒條例案件，經臺灣高等法院臺中分
    院判處有期徒刑三年四月確定，於九十年一月九日假釋出監
    ，於九十一年十月二十二日假釋期滿未經撤銷視為執行完畢
    。其且曾於八十八年間，因施用毒品案件，經依法院裁定
    送入觀察勒戒處所觀察勒戒，經評定認有繼續施用毒品傾向
    ，再依法院裁定送入戒治處所施以強制戒治，嗣經法院裁定
    停止戒治，所餘期間付保護管束確定，於八十八年八月三日
    釋放，於八十九年三月二十二日期滿未經撤銷停止戒治，並
    由臺灣嘉義地方法院檢察署檢察官以八十九年度戒毒偵字第
    四一為不起訴處分確定。於九十三年間，因施用第二級毒
    品案件，經本院判處有期徒刑五月確定。於九十四年間，
    因施用第一級毒品案件，經本院判處有期徒刑七月確定。與
    上開所處有期徒刑五月，嗣經本院裁定應執行有期徒刑十月
    確定。於九十四年間，因施用第二級毒品案件，經本院判
    處有期徒刑六月確定。另又犯竊盜案件，經臺灣高等法院臺
    中分院判處有期徒刑八月確定，嗣經臺灣高等法院臺中分院
    裁定應執行有期徒刑一年確定。於九十五年間，因施用毒
    品案件，經本院判處有期徒刑八月。詎猶不知悔改，復基於
    施用第二級毒品之犯意，於九十六年九月十八日十五時許，
    在臺灣臺中地方法院檢察署附近某停車場車內，以將第二級
    毒品甲基安非他命置於玻璃球上再點火燒烤吸其煙氣之方式
    ，施用第二級毒品甲基安非他命一次。嗣於九十六年九月十
    八日十六時十分許，在臺灣臺中地方法院檢察署，經臺灣臺
    中地方法院檢察署觀護人採集甲○○尿液送請中山醫學大學
    附設醫院檢驗科藥物檢測中心檢驗結果，甲基安非他命及安
    非他命確均呈陽性反應，始查悉上情。
二、案經臺灣臺中地方法院檢察署檢察官自動檢舉偵查起訴。
    理  由
一、訊據被告甲○○對於上揭犯罪事實坦承不諱，且被告於上揭
    時地經臺灣臺中地方法院檢察署觀護人採集其尿液送請中山
    醫學大學附設醫院檢驗科藥物檢測中心檢驗結果，甲基安非
    他命及安非他命確均呈陽性反應，有中山醫學大學附設醫院
    檢驗科藥物檢測中心出具之檢驗報告書一張附卷可稽，足認
    被告於審理中之自白與事實相符，堪可採信。且查，被告前
    於八十八年間，因施用毒品案件，經依法院裁定送入觀察
    勒戒處所觀察勒戒，經評定認有繼續施用毒品傾向，再依法
    院裁定送入戒治處所施以強制戒治，嗣經法院裁定停止戒治
    ，所餘期間付保護管束確定，於八十八年八月三日釋放，於
    八十九年三月二十二日期滿未經撤銷停止戒治，並由臺灣嘉
    義地方法院檢察署檢察官以八十九年度戒毒偵字第四一為不
    起訴處分確定。於九十三年間，因施用第二級毒品案件，
    經本院判處有期徒刑五月確定。於九十四年間，因施用第
    一級毒品案件，經本院判處有期徒刑七月確定。與上開所處
    有期徒刑五月，嗣經本院裁定應執行有期徒刑十月確定。
    於九十四年間，因施用第二級毒品案件，經本院判處有期徒
    刑六月確定。另又犯竊盜案件，經臺灣高等法院臺中分院判
    處有期徒刑八月確定，嗣經臺灣高等法院臺中分院裁定應執
    行有期徒刑一年確定。於九十五年間，因施用毒品案件，
    經本院判處有期徒刑八月，有臺灣高等法院被告前案紀錄表
    、臺灣臺中地方法院檢察署刑案資料查註紀錄表及被告在監
    在押查詢表各一份在卷可憑。綜上所述，本案事證明確，被
    告犯行洵堪認定。
二、核被告所為，係犯毒品危害防制條例第十條第二項之施用第
    二級毒品罪。被告施用第二級毒品前後，持有第二級毒品之
    低度行為，應為其施用之高度行為所吸收，不另論罪。查，
    被告前因違反肅清煙毒條例案件，經臺灣高等法院臺中分院
    判處有期徒刑三年四月確定，於九十年一月九日假釋出監，
    於九十一年十月二十二日假釋期滿未經撤銷視為執行完畢，
    有臺灣高等法院被告前案紀錄表一份在卷可按，其於受有期
    徒刑執行完畢後五年以內再故意犯本件有期徒刑以上之罪，
    為累犯，應依刑法第四十七條第一項規定，加重其刑。爰審
    酌被告前有上揭施用毒品案件前科，素行不佳，竟無視於毒
    品對於自身健康之戕害及國家對於杜絕毒品犯罪之禁令，猶
    施用毒品不輟，再為本案犯行，惡性不輕；被告吸毒係戕害
    自己身心之行為及被告犯罪後尚能於審理中坦承犯行之態度
    等一切情狀，量處如主文所示之刑。
據上論斷，應依刑事訴訟法第二百七十三條之一第一項、第二百
九十九條第一項前段，毒品危害防制條例第十條第二項、第二十
三條第二項，刑法第十一條前段、第四十七條第一項，判決如主
文。
中　　華　　民　　國　　96　　年　　12　　月　　7 　　日
                    臺灣臺中地方法院刑事第十庭
                            法  官  江奇峰
上正本證明與原本無異。
如不服本判決，應於收受送達後十日內向本院提出上訴書狀（應
敘述具體理由並附繕本）。
上訴書狀如未敘述理由，應於上訴期間屆滿後二十日內補提理由
書於本院。
                            書記官  江慧貞
中　　華　　民　　國　　96　　年　　12　　月　　7 　　日
附錄論罪科刑法條：
毒品危害防制條例第十條第二項：
施用第二級毒品者，處三年以下有期徒刑。
